【裁判字號】    90,上易,759
【裁判日期】    900606
【裁判案由】    毒品危害防制條例
【裁判全文】
臺灣高等法院臺南分院刑事判決          九十年度上易字第七五九號         Ｃ
      上  訴  人  臺灣嘉義地方法院檢察署檢察官
      被      告  甲  ○  ○
右上訴人因被告違反毒品危害防制條例案件，不服臺灣嘉義地方法院八十九年度易字
第一一０一號中華民國九十年三月十二日第一審判決（起訴案號：臺灣嘉義地方法院
檢察署八十九年度毒偵字第一五五七號；併辦案號：臺灣嘉義地方法院檢察署九十年
度毒偵字第一九五號），提起上訴，本院判決如左：
      主      文
原判決撤銷。
甲○○連續施用第二級毒品，處有期徒刑捌月。
      事      實
一、甲○○前分別因施用毒品案件，先後二次經觀察、勒戒後，均認無繼續施用毒品
    之傾向，由臺灣嘉義地方法院檢察署檢察官分別於民國八十七年八月廿一日以八
    十七年度偵字第三六八二號、八十九年八月十四日以八十九年度毒偵字第一○九
    四號、一一二四號不起訴處分確定。詎甲○○復基於概括之犯意，於八十九年九
    月十三日上午某時，在嘉義市某電動玩具店內施用第二級毒品安非他命一次，又
    於九十年一月十九日晚上七時許在嘉義市○○路大頭兵電動玩具店內施用第二級
    毒品安非他命一次，經警方分別於八十九年九月十四日二十一時三十分許（在嘉
    義縣竹崎鄉義仁村番仔潭三五之二號）、九十年一月二十一日二十二時十分許（
    在嘉義市○○路與新榮路口）查獲後對其採集尿液，送驗後均呈安非他命陽性反
    應而查獲上情。
二、案經嘉義市警察局第二分局、嘉義縣警察局分別報請臺灣嘉義地方法院檢察署檢
    察官偵查起訴及送請併辯。
      理      由
一、右揭犯罪事實，業據被告於原審及本院審理時坦承不諱，復有嘉義市及嘉義縣衛
    生局尿水中麻醉藥品委託檢驗報告書二份在卷可憑，是被告上開自白，核與事實
    相符，自堪採信。此外，復有臺灣嘉義地方法院檢察署八十九年度毒偵字第一○
    九四號、一一二四號不起訴處分書及該署被告刑案資料查註紀錄表附卷可憑，事
    證明確，被告前揭犯行，洵堪認定。又臺灣嘉義地方法院檢察署九十年度毒偵字
    第一九五號所移送併辦之事實，本院經核與檢察官起訴之犯罪事實有裁判上一罪
    之連續犯關係，屬同一事實，本院自得併予審理，併此明。
二、查安非他命為毒品危害防制條例所謂之第二級毒品，毒品危害防制條例第二條第
    二項第二款定有明文。核被告施用安非他命，係犯毒品危害防制條例第十條第二
    項施用第二級毒品罪。其施用安非他命前後持有第二級毒品安非他命之低度行為
    ，應為施用第二級毒品之高度行為所吸收，不另論罪。被告所為先後數行為，時
    間緊接，所犯罪名相同，顯係出於概括之犯意為之，為連續犯，爰依刑法第五十
    六條之規定以一罪論，並加重其刑。
三、原審予以論罪科刑，並量處有期徒刑肆月，如易科罰金，以佰元折算壹日，固
    非無見。唯查：被告又於九十年一月十九日晚上七時許在嘉義市○○路大頭兵電
    動玩具店內施用第二級毒品安非他命一次，經警方於九十年一月二十一日二十二
    時十分許在嘉義市○○路與新榮路口查獲部分，原審未及審理，即有未洽。檢察
    官上訴意旨以被告有再施用第二級毒品，有連續犯裁判上一罪之關係，並移送併
    辦，為有理由，原判決自屬無可維持，應由本院將原判決撤銷改判。爰審酌被告
    前已有施用安非他命之前科，並經觀察、勒戒後，竟又再度施用，顯見其意志不
    堅、未能掌握自新機會，及其犯罪係對身體健康之自戕行為所生危害、對社會治
    安雖非甚鉅、但對社會安寧秩序維持有礙、暨其犯後坦承犯行，態度良好等一切
    情狀，量處如主文第二項所示之刑。
據上論斷，應依刑事訴訟法第三百六十九條第一項前段、第三百六十四條、第二百九
十九條第一項前段，毒品危害防制條例第十條第二項，刑法第十一條前段、第五十六
條，判決如主文。
本案經檢察官楊治宇到庭執行職務。
中    華    民    國      九十      年      六      月      六          日
                                  臺灣高等法院臺南分院刑事第六庭
                                      審判長法官  楊    明    章
                                            法官  戴    勝    利
                                            法官  顏    基    典
右正本證明與原本無異。
不得上訴。
                                      法院書記官  呂    嘉    文
中    華    民    國      九十      年      六      月     七           日
附錄法條：
毒品危害防制條例第十條第二項：施用第二級毒品者，處三年以下有期徒刑。


司法院資訊處製作；財團法人民間司法改革基金會備份。
